臺灣桃園地方法院刑事判決　　　　　 100年度審訴字第1034號
公　訴　人　臺灣桃園地方法院檢察署檢察官
被　　　告　古珀琪
指定辯護人　本院公設辯護人彭詩雯
上列被告因違反毒品危害防制條例案件，經檢察官提起公訴（10
0 年度毒偵字第738 號），嗣被告於準備程序進行中為有罪之陳
述，經本院合議庭裁定由受命法官獨任進行簡式審判程序後，檢
察官聲請改依協商程序而為判決，本院判決如下：
    主  文
古珀琪施用第一級毒品，累犯，處有期徒刑拾壹月，扣案吸管貳
支均沒收；又施用第二級毒品，累犯，處有期徒刑月，扣案第
二級毒品甲基安非他命貳小包含袋（驗餘毛重共零點柒肆公克
）均沒收銷燬之，扣案吸食器壹組及吸管貳支均沒收。應執行有
期徒刑壹年，扣案第二級毒品甲基安非他命貳小包含袋（驗餘毛
重共零點柒肆公克）均沒收銷燬之，扣案吸食器壹組及吸管貳
支均沒收。
    事實及理由
一、本件被告古珀琪所犯係死刑、無期徒刑或最輕本刑為3 年以
    上有期徒刑以外之罪，其於準備程序中就被訴事實為有罪之
    陳述，經本院告知簡式審判程序之旨，並聽取公訴人、被告
    及辯護人之意見後，爰依刑事訴訟法第273 條之1 第1 項規
    定合議裁定由受命法官獨任進行簡式審判程序。
二、古珀琪前於民國88年間，因施用毒品案件，經本院以88年度
    毒聲字第6485號裁定送觀察、勒戒後，因認無繼續施用毒品
    傾向，於88年11月20日執行完畢釋放出所，並經臺灣桃園地
    方法院檢察署檢察官以88年度毒偵字第1230號為不起訴處分
    確定。又於前開觀察、勒戒執行完畢釋放後，5 年內之92年
    間，因施用毒品案件，經本院以92年度毒聲字第3104號裁定
    送觀察、勒戒後，因認有繼續施用毒品傾向，經本院以92年
    度毒聲字第3358號裁定令入戒治處所施以強制戒治，嗣於93
    年1 月9 日因毒品危害防制條例修正報結而釋放出所，該次
    施用毒品犯行並經本院以92年度訴字第1739號判決判處有期
    徒刑10月確定；另於93年間，因連續施用毒品案件，經本院
    以93年度訴字第544 號判決分別判處有期徒刑1 年、4 月，
    應執行有期徒刑1 年3 月確定；上開各罪刑經接續執行，於
    94年9 月21日假釋併付保護管束出監，迄95年6 月15日保護
    管束期滿，假釋未經撤銷，其未執行之刑，以已執行論而執
    行完畢（於本案構成累犯）。詎猶不知悔改，又基於施用第
    一、二級毒品之犯意，於100 年1 月30日下午2 時許，在桃
    園縣平鎮市○○路附近車牌號碼3F-6775 號（起訴書誤載為
    3F-6675 號，應予更正）自用小客車內，分別以抽香菸方式
    施用第一級毒品海洛因及以玻璃球燒烤吸食方式施用第二級
    毒品甲基安非他命各1 次。嗣於100 年1 月30日下午5 時50
    分許，為警在桃園縣平鎮市○○路164 巷26弄2 號前查獲，
    並扣得其所有施用毒品所剩餘之第二級毒品甲基安非他命（
    起訴書誤載為安非他命，應予更正）2 小包（原毛重共0.76
    公克，驗餘毛重共0.743 公克）及其所有供（非專供）施用
    毒品所用之吸食器1 組、吸管2 支。經其同意為警採集尿液
    送驗後，結果確呈嗎啡及安非他命類陽性反應，而悉上情。
三、證據名稱：
  (一)被告古珀琪於警詢及本院準備程序時之自白。
  (二)桃園縣政府警察局大溪分局圳頂派出所搜索、扣押筆錄暨扣
    押物品目錄表、桃園縣政府警察局大溪分局被採尿人尿液暨
    毒品真實姓名與尿液毒品編號對照表、桃園縣政府警察局大
    溪分局檢體監管紀錄表、台灣檢驗科技股份有限公司濫用藥
    物檢驗報告（檢體類別：尿液）各1 份及照片4 張。
  (三)扣案之甲基安非他命2 小包（驗餘毛重共0.743 公克）台灣
    檢驗科技股份有限公司濫用藥物檢驗報告（檢體類別：藥物
    ）1 份；扣案吸食器1 組及吸管2 支。
  (四)全國施用毒品案件紀錄表、刑案資料查註紀錄表及臺灣高等
    法院被告前案紀錄表各1 份。
四、本件經檢察官與被告古珀琪於審判外達成協商之合意且被告
    已認罪，其合意內容為：就其施用第一級毒品部分，被告願
    受科刑範圍為有期徒刑11月；就其施用第二級毒品部分，被
    告願受科刑範圍為有期徒刑3 月，應執行有期徒刑1 年。經
    查，上開協商合意並無刑事訴訟法第455 條之4 第1 項所列
    情形之一，檢察官聲請改依協商程序而為判決，本院爰不經
    言詞辯論，於協商合意範圍內為協商判決，合予敘明。
五、扣案之透明結晶物2 小包，經送鑑驗結果，含有第二級毒品
    甲基安非他命成分（驗餘毛重共0.743 公克），此有台灣檢
    驗科技股份有限公司濫用藥物檢驗報告1 份附卷可稽，爰依
    毒品危害防制條例第18條第1 項前段規定宣告沒收銷燬之。
    又包裝甲基安非他命之包裝袋共2 個，其上分別沾殘之甲基
    安非他命量微，無法與該包裝袋析離，均應一體視為第二級
    毒品甲基安非他命，併依毒品危害防制條例第18條第1 項前
    段規定宣告沒收銷燬之。扣案吸食器1 組及吸管2 支，均為
    被告所有供施用毒品所用之物，業據其供承在卷，爰依刑法
    第38條第1 項第2 款之規定宣告沒收。至扣案之注射針筒2
    支，被告供稱係分別以抽香菸方式施用第一級毒品海洛因及
    以玻璃球燒烤吸食方式施用第二級毒品甲基安非他命各1 次
    ，該注射針筒2 支雖為被告所有，然與本案施用毒品犯行無
    關，爰不為沒收之諭知，附此敘明。
六、應適用之法條：
    刑事訴訟法第273 條之1 第1 項、第455 條之4 第2 項、第
    455 條之8 ，毒品危害防制條例第10條第1 項、第2 項、第
    18條第1 項前段，刑法第11條、第47條第1 項、第38條第1
    項第2 款、第51條第5 款。
七、本判決除有刑事訴訟法第455 條之4 第1 項第1 款、第2 款
    、第4 款、第6 款、第7 款所定情形之一，或違反同條第2
    項規定者外，不得上訴。
八、如不服本件判決，得自判決送達之日起10日內，向本院提出
    上訴書狀，上訴於第二審法院。
本案經檢察官馮浩庭到庭執行職務。
中    華    民    國    100    年    6    月    30    日
                    刑事庭  法  官  鍾雅蘭
以上正本證明與原本無異。
                            書記官  洪明媚
中    華    民    國    100    年    6    月    30    日
附錄本案論罪科刑法條：
毒品危害防制條例第10條規定：
施用第一級毒品者，處6 月以上5 年以下有期徒刑。
施用第二級毒品者，處3 年以下有期徒刑。